臺灣高雄地方法院刑事判決　　　　　 100年度審易字第3640號
公　訴　人　臺灣高雄地方法院檢察署檢察官
被　　　告　林永祥
上列被告因竊盜案件，經檢察官提起公訴（100年度偵字第25459
號、第29063號、第29075號），本院依簡式審判程序審理，判決
如下：
    主  文
林永祥犯竊盜罪，處有期徒刑肆月；又犯如附表所示之拾玖罪，
各處如附表主文欄所示之刑（含沒收之從刑）。應執行有期徒刑
參年。扣案之一字螺絲起子壹支，沒收之。
    事  實
一、林永祥分別於：(一)民國100年8月28日下午10時40分許，行經
    高雄市○○區○○街173號前，見黃世宏將其所有之黑色公
    事包1只（內有無敵牌PDA、GARMIN牌MIV510型衛星導航機各
    1臺、華南銀行存摺1本），放置在其騎乘之車牌號碼YDL-
    783號重型機車腳踏板上，竟意圖為自己不法所有之竊盜犯
    意，徒手竊取該公事包，並於得手後旋即離開現場，嗣黃世
    宏發現上開公事包失竊報警處理，經警調閱監視器錄影畫面
    ，始循線查獲；(二)復意圖為自己不法之所有，基於竊盜、毀
    損之犯意，自100年9月4日上午3時許起，多次於附表所示時
    間、地點，持客觀上足以對人之身體、生命造成危害，可供
    凶器使用之一字螺絲起子，插入車窗與車門間隙，再用力扳
    動使車窗破裂之方式，破壞如附表所示車輛之車窗後，進入
    車內竊取如附表所示之財物。嗣於100年9月13日上午3時許
    ，經警據報前往高雄市三民區○○○路311號現場查獲（即
    附表編號19），並扣得所竊得之CHT牌行動電話1支、回數票
    6張、零錢新臺幣（下同）283元等贓物，及林永祥所有用以
    竊盜之一字螺絲起子1支。嗣林永祥於員警尚未知悉其為
    本件附表編號1至18竊盜案件之犯罪嫌疑人前，主動向員警
    坦承犯罪，並願接受裁判。
二、案經黃世宏及如附表所示之人訴由高雄市政府警察局三民第
    二分局報告臺灣高雄地方法院檢察署檢察官偵查起訴。
    理  由
一、本件被告林永祥所為係犯死刑、無期徒刑、最輕本刑為3年
    以上有期徒刑以外之罪，其於準備程序中就被訴事實為有罪
    之陳述，經本院告知簡式審判程序之旨，並聽取公訴人、被
    告之意見後，本院認為適宜進行簡式審判程序，爰依刑事訴
    訟法第273條之1第1項規定，裁定行簡式審判程序，合先敘
    明。
二、上揭事實，業據被告於本院審理時供承不諱，核與證人即告
    訴人黃世宏、成瑞章、蔡秀莖、張明達、吳枝珍、蘇政輝、
    羅祺翔、陳德勝、證人即被害人陸秀玲、許瓊云、林銀本、
    許梅蘭、張凱雯、鍾正明、張添原、郭素枚、蔡友淳、方樹
    林、戴財賢、陳塗居於警詢中之指述大致相符，並有高雄市
    政府警察局三民第二分局扣押筆錄、扣押物品目錄表2份、
    贓物認領保管單共6紙、現場照片及監視器翻拍照片共60張
    、告訴人成瑞章提出之送貨單1紙、告訴人蔡秀莖提出之估
    價單1紙（警卷第38至第40頁、第42頁至第45頁、第46頁
    至第54頁、偵卷第35頁、警卷第11至第13頁、第15頁、
    第16至第21頁、警卷第29至第30頁）附卷可參，足認被告
    任意性自白應與事實相符，洵堪採為論罪科刑之依據。從而
    ，本案事證明確，被告上開犯行，堪以認定，應依法論科。
三、按刑法第321條第1項第3款之攜帶兇器竊盜罪，係以行為人
    攜帶兇器竊盜為其加重條件，此所謂兇器，其種類並無限制
    ，凡客觀上足對人之生命、身體、安全構成威脅，具有危險
    性之兇器均屬之，且祇須行竊時攜帶此種具有危險性之兇器
    為已足，並不以攜帶之初有行兇之意圖為必要（最高法院79
    年臺上字第5253號判例意旨參照）。查被告分別為附表編號
    1至19所示竊盜犯行時所持用之一字螺絲起子1支，前端係金
    屬所製成，有相當之長度，且經被告握持使用插入車窗與車
    門間隙，用力扳動而使車窗破裂，顯見質地堅硬而屬銳器，
    客觀上足以對人之生命、身體、安全構成威脅，應為具危險
    性之兇器無訛。故核被告所為，就犯罪事實欄一(一)所示之犯
    行，係犯刑法第320條第1項之竊盜罪；就附表編號1至11、
    16 、1 7所示之犯行，均係犯刑法第321條第2項、第1項第3
    款之攜帶兇器竊盜未遂罪；就附表編號12至15、18、19所示
    之犯行，均係犯刑法第321條第1項第3款之攜帶兇器竊盜罪
    ；附表編號2、4、8、13、15、17、18所示犯行，均另犯刑
    法第354條之毀損他人物品罪（其餘附表編號1、3、5、6、7
    、9、10、11、12、14、16、19部分，告訴人均未提出毀損
    之告訴）。又刑法上所謂「一行為」，並非狹隘限於自然意
    義上單一之舉止，而應以犯罪之決意為準，凡單一犯罪決意
    所支配下之各該舉止，均應認係刑法上之「一行為」。因被
    告就附表編號2、4、8、13、15、17、18所示之犯行，自始
    即意在竊取上開自用小客車內之財物，並以破壞車窗方式為
    之，可見其係出於單一之犯罪決意而以「一行為」觸犯攜帶
    兇器竊盜罪及毀損罪，為想像競合犯，自應依刑法第55條規
    定，分別從一重之攜帶兇器竊盜罪及未遂罪處斷。至檢察官
    認被告所犯上開加重竊盜罪與毀損罪間，方法各別，行為互
    異，請求分論併罰，容有誤會，附此敘明之。又附表編號1
    至11、16、17所示犯行，因被告已著手於竊盜行為之實施而
    未遂，均應依刑法第25條第2項之規定，減輕其刑。被告所
    犯上開共計20次之竊盜、攜帶兇器竊盜、攜帶兇器竊盜未遂
    之犯行（即竊取告訴人黃世宏黑色公事包及附表編號1至19
    之犯行），犯意各別，行為互殊，應予分論併罰。另被告所
    為如附表編號1至18之竊盜犯行，係於承辦員警現場查獲附
    表編號19犯行，帶至警察局製作筆錄後，於有犯罪偵查權限
    之員警尚未發覺此部分犯罪事實前，主動供出並帶同員警查
    明屬實，因而查獲等情，有高雄市政府警察局三民第二分局
    函覆暨檢附職務報告1紙附卷可稽，是被告就附表編號1至18
    之犯行，堪認符合刑法第62條前段規定之自首要件，依法均
    酌予減輕其刑（附表編號1至11、16、17部分，前已因未遂
    而減輕其刑，則再適用自首之規定後，應予遞減其刑）。
四、本院審酌被告之年齡、品行、智識能力、犯罪動機、犯罪手
    段、所得財物之價值、對於法益所生侵害之程度，並考量其
    為本件犯行時正值而立之年，體健無缺，竟不思進取以正當
    途徑獲取財物，見告訴人黃世宏置放於機車踏板上之黑色公
    事包，無人看管之際，恣生貪念竊取，另攜帶一字螺絲起子
    ，於附表所示之時間，沿高雄市○○區○○街、延吉街、永
    年街、覺民路、九如一路、大順三路巷弄，持該螺絲起子連
    續破壞停放於路邊之自小客車，並竊取他人置放於車內之財
    物，可見法紀觀念未臻健全，不勞而獲之心態躍然於舉止，
    且事發至今均未與被害人和解，僅部分所竊之物由被害人所
    領回，難認有悔改之意，另前於84年、85年、88年、89  年
    、91年、92年間，分別因犯竊盜、搶奪、強盜及毒品等案件
    ，經判處有期徒刑確定，此有臺灣高等法院被告前案紀錄表
    1份在卷可佐，素行顯然欠佳，惟念其犯後坦承犯行，態度
    尚可，暨所竊取車內之財物，價值均非鉅等一切情狀，爰分
    別量處如主文及附表主文欄所示之刑。又按刑法第51條數罪
    併罰定執行刑之立法方式，採限制加重原則，亦即非以累加
    方式定應執行刑，該條第5款即明定：「宣告多數有期徒刑
    者，於各刑中之最長期以上，各刑合併之刑期以下，定其刑
    期。但不得逾30年」，故本院審酌被告所為前揭犯行，因犯
    罪時間均在100年8月至9月間，且犯罪手法相同，如以實質
    累加之方式定應執行刑，則處罰之刑度顯將超過其行為之不
    法內涵，而違反罪責原則，並考量因生命有限，刑罰對被告
    造成之痛苦程度，係隨刑度增加而生加乘效果，而非以等比
    方式增加，是則以隨罪數增加遞減其刑罰之方式，當足以評
    價被告行為之不法性之法理（即多數犯罪責任遞減原則），
    爰定被告應執行刑如主文所示。另扣案之一字螺絲起子1 支
    ，係被告所有且為本件附表編號1至19所示竊盜犯行所用之
    物，應依刑法第38條第1項第2款，於使用該螺絲起子竊盜之
    主文項下，分別宣告沒收之。至扣案之CHT牌行動電話1支、
    回數票6張、零錢283元，係被告竊取所得之贓物，非被告所
    有，爰不予宣告沒收。
五、至公訴意旨認被告有多次竊盜、搶奪、毒品等前科，又於上
    開時、地多次以破壞車窗方式竊盜，且被告自承無正當工作
    ，竟妄圖以行竊方式不勞而獲，足認其確有犯罪之習慣，復
    未能深自內省，亟思改過遷善，益見其品性不佳，請依竊盜
    犯贓物犯保安處分條例第3條第1項第1款之規定，併予諭知
    於刑之執行前，令入勞動場所強制工作等語。惟按刑法上規
    定之犯罪習慣，係指犯罪已成為日常之慣性行為，而竊盜犯
    有無犯罪習慣，固為事實審法院之職權，但行為人之犯罪成
    為習慣，在客觀上有於較長之一段時間內反覆為多次犯罪行
    為之情狀，是以犯罪之次數多寡及犯罪時間之長短，應為認
    定有無犯罪習慣之重要因素（最高法院79年度臺上字第4255
    號、73年度臺上字第981號判決參照）。又按刑法上之習慣
    犯，與累犯、連續犯之性質有別，必須有具體之事實，足資
    證明行為人有犯罪之惡習及慣行，始有習慣犯規定之適用，
    並非一有累犯或連續犯之情形，即可認為有犯罪之習慣（最
    高法院54年度臺上字第3041號判決要旨參照）。再按保安處
    分係對受處分人將來之危險性所為拘束其身體、自由等之處
    置，以達教化與治療之目的，為刑罰之補充制度。我國現行
    刑法採刑罰與保安處分雙軌制，係在維持行為責任之刑罰原
    則下，為協助行為人再社會化之功能，以及改善行為人潛在
    之危險性格，期能達成根治犯罪原因、預防犯罪之特別目的
    。然因保安處分之措施亦含社會隔離、拘束身體自由之性質
    ，其限制人民之權利，實與刑罰同，本諸法治國家保障人權
    之原理及刑法之保護作用，保安處分之宣告，亦須本諸比例
    原則，使與行為人所為行為之嚴重性、行為人所表現之危險
    性，及對於行為人未來行為之期待性相當（司法院釋字第47
    1號解釋暨理由書、釋字第528號解釋及最高法院91年度臺上
    字第4625號判決意旨參照）。故揆諸上揭解釋及判決意旨，
    因保安處分實質上亦具有刑罰之性質，其宣告應符合比例原
    則，且法院應審酌行為人所為行為之嚴重性、行為人所表現
    之危險性及對於行為人未來行為之期待性，以決定應否令入
    勞動處所強制工作。經查，本件被告雖有多次竊盜、搶奪之
    前案紀錄，然係分別於84年、85年、88年、89年、91年、92
    年間所犯，距本件之竊盜犯行，已間隔相當之期日，尚與一
    般慣犯之長時間、有計劃的一再多次犯罪之情形有間，且本
    案數次之竊盜犯行，係於短時間所為，亦難強將前案犯行與
    本案加以連結，遽認被告係因有犯罪之習慣，或因遊蕩或懶
    惰成習而犯罪。故本院審酌上情，且復查卷內並無其他具體
    事證，得據以認定被告有公訴意旨所述之犯罪習慣，認對被
    告宣告上開之罪刑，應即足以收矯治之效，爰不為於刑之執
    行前，令入勞動處所強制工作之保安處分之宣告，附此敘明
    之。
據上論斷，應依刑事訴訟法第273 條之1 、第299 條第1 項前段
，刑法第320條第1項、第321條第2項、第1項第3款、第354條、
第55條、第25條第2項、第62條前段、第51條第5款、第38條第1
項第2款，刑法施行法第1條之1，判決如主文。
本案經檢察官陳孟皇到庭執行職務。
中    華    民    國   100   年    12     月    21    日
                  刑事第十庭  法  官  林勳煜
以上正本證明與原本無異。
如不服本判決應於收受判決後10日內向本院提出上訴書狀，並應
敘述具體理由。其未敘述上訴理由者，應於上訴期間屆滿後20日
內向本院補提理由書(均須按他造當事人之人數附繕本)「切勿逕
送上級法院」。
中    華    民    國   100    年    12    月    21    日
                                書記官  陳莉庭
附錄本判決論罪科刑法條：
中華民國刑法第320條
意圖為自己或第三人不法之所有，而竊取他人之動產者，為竊盜
罪，處5年以下有期徒刑、拘役或5百元以下罰金。
意圖為自己或第三人不法之利益，而竊佔他人之不動產者，依前
項之規定處斷。
前二項之未遂犯罰之。
中華民國刑法第321 條
（加重竊盜罪）
犯竊盜罪而有下列情形之一者，處六月以上、五年以下有期徒刑
，得併科新臺幣十萬元以下罰金：
一、侵入住宅或有人居住之建築物、船艦或隱匿其內而犯之者。
二、毀越門扇、牆垣或其他安全設備而犯之者。
三、攜帶兇器而犯之者。
四、結夥三人以上而犯之者。
五、乘火災、水災或其他災害之際而犯之者。
六、在車站、埠頭、航空站或其他供水、陸、空公眾運輸之舟、
    車、航空機內而犯之者。
前項之未遂犯罰之。
中華民國刑法第354條
（毀損器物罪）
毀棄、損壞前二條以外之他人之物或致令不堪用，足以生損害於
公眾或他人者，處 2 年以下有期徒刑、拘役或 5 百元以下罰金
。
附表：
┌──┬────┬──────┬───┬─────┬─────┬────┬───────┬───────┐
│編號│行竊時間│  行竊地點  │被害人│遭破壞車輛│ 所得財物 │毀損部分│所犯法條      │主文（含沒收從│
│    │        │            │      │          │          │是否提出│              │刑）          │
│    │        │            │      │          │          │告訴    │              │              │
├──┼────┼──────┼───┼─────┼─────┼────┼───────┼───────┤
│ 1  │100年9月│高雄市三民區│陸秀玲│ZB-7075號 │無        │未提出告│刑法第321條第 │林永祥犯攜帶兇│
│    │4日上午3│堯山街41巷口│      │自用小客車│          │訴      │2項、第1項第3 │器竊盜未遂罪，│
│    │時許    │            │      │          │          │        │款之加重竊盜未│處有期徒刑肆月│
│    │（有自首│            │      │          │          │        │遂罪。        │。扣案之一字螺│
│    │減輕其刑│            │      │          │          │        │              │絲起子壹支，沒│
│    │之適用）│            │      │          │          │        │              │收之。        │
├──┼────┼──────┼───┼─────┼─────┼────┼───────┼───────┤
│ 2  │100年9月│高雄市三民區│成瑞章│YI-8222號 │無        │提出毀損│1.刑法第354條 │林永祥犯攜帶兇│
│    │12日上午│延吉街87巷8 │      │自用小客車│          │告訴    │  之毀損罪。  │器竊盜未遂罪，│
│    │1時許   │號對面      │      │          │          │        │2.刑法第321條 │處有期徒刑肆月│
│    │（有自首│            │      │          │          │        │第2項、第1項第│。扣案之一字螺│
│    │減輕其刑│            │      │          │          │        │3款之加重竊盜 │絲起子壹支，沒│
│    │之適用）│            │      │          │          │        │未遂罪。      │收之。        │
├──┼────┼──────┼───┼─────┼─────┼────┼───────┼───────┤
│ 3  │100年9月│高雄市三民區│許瓊云│8421-DL號 │無        │未提出告│刑法第321條第 │林永祥犯攜帶兇│
│    │12日上午│延吉街87巷8 │      │自用小客車│          │訴      │2項、第1項第3 │器竊盜未遂罪，│
│    │1時許10 │號對面      │      │          │          │        │款之加重竊盜未│處有期徒刑肆月│
│    │分      │            │      │          │          │        │遂罪。        │。扣案之一字螺│
│    │（有自首│            │      │          │          │        │              │絲起子壹支，沒│
│    │減輕其刑│            │      │          │          │        │              │收之。        │
│    │之適用）│            │      │          │          │        │              │              │
├──┼────┼──────┼───┼─────┼─────┼────┼───────┼───────┤
│ 4  │100年9月│高雄市三民區│蔡秀莖│BR-9917號 │無        │提出毀損│1、刑法第354條│林永祥犯攜帶兇│
│    │12日上午│延吉街87巷8 │      │自用小客車│          │告訴    │之毀損罪。    │器竊盜未遂罪，│
│    │1時許20 │號對面      │      │          │          │        │2、刑法第321條│處有期徒刑肆月│
│    │分      │            │      │          │          │        │第2項、第1項第│。扣案之一字螺│
│    │（有自首│            │      │          │          │        │3款之加重竊盜 │絲起子壹支，沒│
│    │減輕其刑│            │      │          │          │        │未遂罪。      │收之。        │
│    │之適用）│            │      │          │          │        │              │              │
├──┼────┼──────┼───┼─────┼─────┼────┼───────┼───────┤
│ 5  │100年9月│高雄市三民區│林銀本│XS-7511號 │無        │未提出告│刑法第321條第 │林永祥犯攜帶兇│
│    │13日上午│延吉街121巷 │      │自用小客車│          │訴      │2項、第1項第3 │器竊盜未遂罪，│
│    │2時許   │            │      │          │          │        │款之加重竊盜未│處有期徒刑肆月│
│    │（有自首│            │      │          │          │        │遂罪。        │。扣案之一字螺│
│    │減輕其刑│            │      │          │          │        │              │絲起子壹支，沒│
│    │之適用）│            │      │          │          │        │              │收之。        │
├──┼────┼──────┼───┼─────┼─────┼────┼───────┼───────┤
│ 6  │100年9月│高雄市三民區│許梅蘭│6705-B2號 │無        │未提出告│刑法第321條第 │林永祥犯攜帶兇│
│    │13日上午│延吉街121巷 │      │自用小客車│          │訴      │2項、第1項第3 │器竊盜未遂罪，│
│    │2時3分許│            │      │          │          │        │款之加重竊盜未│處有期徒刑肆月│
│    │（有自首│            │      │          │          │        │遂罪。        │。扣案之一字螺│
│    │減輕其刑│            │      │          │          │        │              │絲起子壹支，沒│
│    │之適用）│            │      │          │          │        │              │收之。        │
├──┼────┼──────┼───┼─────┼─────┼────┼───────┼───────┤
│ 7  │100年9月│高雄市三民區│張凱雯│0465-ZQ號 │無        │未提出告│刑法第321條第 │林永祥犯攜帶兇│
│    │13日上午│延吉街121巷 │      │自用小客車│          │訴      │2項、第1項第3 │器竊盜未遂罪，│
│    │2時6分許│            │      │          │          │        │款之加重竊盜未│處有期徒刑肆月│
│    │（有自首│            │      │          │          │        │遂罪。        │。扣案之一字螺│
│    │減輕其刑│            │      │          │          │        │              │絲起子壹支，沒│
│    │之適用）│            │      │          │          │        │              │收之。        │
├──┼────┼──────┼───┼─────┼─────┼────┼───────┼───────┤
│ 8  │100年9月│高雄市三民區│張明達│ZY-2756號 │無        │提出毀損│1、刑法第354條│林永祥犯攜帶兇│
│    │13日上午│延吉街121巷 │      │自用小客車│          │告訴    │之毀損罪。    │器竊盜未遂罪，│
│    │2時9分許│            │      │          │          │        │2、刑法第321條│處有期徒刑肆月│
│    │（有自首│            │      │          │          │        │第2項、第1項第│。扣案之一字螺│
│    │減輕其刑│            │      │          │          │        │3款之加重竊盜 │絲起子壹支，沒│
│    │之適用）│            │      │          │          │        │未遂罪。      │收之。        │
├──┼────┼──────┼───┼─────┼─────┼────┼───────┼───────┤
│ 9  │100年9月│高雄市三民區│鍾正明│6122─GR號│無        │未提出告│刑法第321條第 │林永祥犯攜帶兇│
│    │13日上午│延吉街121巷 │      │自用小客車│          │訴      │2項、第1項第3 │器竊盜未遂罪，│
│    │2時12分 │            │      │          │          │        │款之加重竊盜未│處有期徒刑肆月│
│    │許      │            │      │          │          │        │遂罪。        │。扣案之一字螺│
│    │（有自首│            │      │          │          │        │              │絲起子壹支，沒│
│    │減輕其刑│            │      │          │          │        │              │收之。        │
│    │之適用）│            │      │          │          │        │              │              │
├──┼────┼──────┼───┼─────┼─────┼────┼───────┼───────┤
│ 10 │100年9月│高雄市三民區│張添原│YT-1136號 │無        │未提出告│刑法第321條第 │林永祥犯攜帶兇│
│    │13日上午│延吉街121巷 │      │自用小客車│          │訴      │2項、第1項第3 │器竊盜未遂罪，│
│    │2時15分 │            │      │          │          │        │款之加重竊盜未│處有期徒刑肆月│
│    │許      │            │      │          │          │        │遂罪。        │。扣案之一字螺│
│    │（有自首│            │      │          │          │        │              │絲起子壹支，沒│
│    │減輕其刑│            │      │          │          │        │              │收之。        │
│    │之適用）│            │      │          │          │        │              │              │
├──┼────┼──────┼───┼─────┼─────┼────┼───────┼───────┤
│ 11 │100年9月│高雄市三民區│郭素枚│E8-8721號 │無        │未提出告│刑法第321條第 │林永祥犯攜帶兇│
│    │13日上午│延吉街121巷 │      │自用小客車│          │訴      │2項、第1項第3 │器竊盜未遂罪，│
│    │2時18分 │            │      │          │          │        │款之加重竊盜未│處有期徒刑肆月│
│    │許      │            │      │          │          │        │遂罪。        │。扣案之一字螺│
│    │（有自首│            │      │          │          │        │              │絲起子壹支，沒│
│    │減輕其刑│            │      │          │          │        │              │收之。        │
│    │之適用）│            │      │          │          │        │              │              │
├──┼────┼──────┼───┼─────┼─────┼────┼───────┼───────┤
│ 12 │100年9月│高雄市三民區│蔡友淳│7833-GQ號 │零錢10元及│未提出告│刑法第321條第1│林永祥犯攜帶兇│
│    │13日上午│延吉街121巷 │      │自用小客車│回數票6張 │訴      │項第3款之加重 │器竊盜罪，處有│
│    │2時21分 │            │      │          │          │        │竊盜罪。      │期徒刑玖月。扣│
│    │許      │            │      │          │          │        │              │案之一字螺絲起│
│    │（有自首│            │      │          │          │        │              │子壹支，沒收之│
│    │減輕其刑│            │      │          │          │        │              │。            │
│    │之適用）│            │      │          │          │        │              │              │
├──┼────┼──────┼───┼─────┼─────┼────┼───────┼───────┤
│ 13 │100年9月│高雄市三民區│吳枝珍│E7-1582 號│零錢73元  │提出毀損│1、刑法第354條│林永祥犯攜帶兇│
│    │13日上午│延吉街121巷 │      │自用小客車│          │告訴    │之毀損罪。    │器竊盜罪，處有│
│    │2時24分 │            │      │          │          │        │2、刑法第321條│期徒刑玖月。扣│
│    │許      │            │      │          │          │        │第1項第3款之加│案之一字螺絲起│
│    │（有自首│            │      │          │          │        │重竊盜罪。    │子壹支，沒收之│
│    │減輕其刑│            │      │          │          │        │              │。            │
│    │之適用）│            │      │          │          │        │              │              │
├──┼────┼──────┼───┼─────┼─────┼────┼───────┼───────┤
│ 14 │100年9月│高雄市三民區│方樹林│ZC-6569號 │零錢50元  │未提出告│刑法第321條第1│林永祥犯攜帶兇│
│    │13日上午│延吉街121巷 │      │自用小客車│          │訴      │項第3款之加重 │器竊盜罪，處有│
│    │2時27分 │            │      │          │          │        │竊盜罪。      │期徒刑玖月。扣│
│    │許      │            │      │          │          │        │              │案之一字螺絲起│
│    │（有自首│            │      │          │          │        │              │子壹支，沒收之│
│    │減輕其刑│            │      │          │          │        │              │。            │
│    │之適用）│            │      │          │          │        │              │              │
├──┼────┼──────┼───┼─────┼─────┼────┼───────┼───────┤
│ 15 │100年9月│高雄市三民區│蘇政輝│6997-TL號 │CHT牌900型│提出毀損│1、刑法第354條│林永祥犯攜帶兇│
│    │13日上午│延吉街121巷 │      │自用小客車│行動電話1 │告訴    │之毀損罪。    │器竊盜罪，處有│
│    │2時30分 │            │      │          │支        │        │2、刑法第321條│期徒刑拾月。扣│
│    │許      │            │      │          │          │        │第1項第3款之加│案之一字螺絲起│
│    │（有自首│            │      │          │          │        │重竊盜罪。    │子壹支，沒收之│
│    │減輕其刑│            │      │          │          │        │              │。            │
│    │之適用）│            │      │          │          │        │              │              │
├──┼────┼──────┼───┼─────┼─────┼────┼───────┼───────┤
│ 16 │100年9月│高雄市三民區│戴財賢│YL-3823號 │無        │未提出告│刑法第321條第 │林永祥犯攜帶兇│
│    │13日上午│永年街121巷 │      │自用小客車│          │訴      │2項、第1項第3 │器竊盜未遂罪，│
│    │2時35分 │            │      │          │          │        │款之加重竊盜未│處有期徒刑肆月│
│    │許      │            │      │          │          │        │遂罪。        │。扣案之一字螺│
│    │（有自首│            │      │          │          │        │              │絲起子壹支，沒│
│    │減輕其刑│            │      │          │          │        │              │收之。        │
│    │之適用）│            │      │          │          │        │              │              │
├──┼────┼──────┼───┼─────┼─────┼────┼───────┼───────┤
│ 17 │100年9月│高雄市三民區│羅祺翔│VI-1829號 │無        │提出毀損│1、刑法第354條│林永祥犯攜帶兇│
│    │13日上午│覺民路科工館│      │自用小客車│          │及竊盜告│之毀損罪。    │器竊盜未遂罪，│
│    │2時40分 │側後方      │      │          │          │訴      │2、刑法第321條│處有期徒刑肆月│
│    │許      │            │      │          │          │        │第2項、第1項第│。扣案之一字螺│
│    │（有自首│            │      │          │          │        │3款之加重竊盜 │絲起子壹支，沒│
│    │減輕其刑│            │      │          │          │        │未遂罪。      │收之。        │
│    │之適用）│            │      │          │          │        │              │              │
├──┼────┼──────┼───┼─────┼─────┼────┼───────┼───────┤
│ 18 │100年9月│高雄市三民區│陳德勝│7A-1237號 │零錢50元  │提出毀損│1、刑法第354條│林永祥犯攜帶兇│
│    │13日上午│九如一路與禮│      │自用小客車│          │告訴    │之毀損罪。    │器竊盜罪，處有│
│    │2時50分 │明路口      │      │          │          │        │2、刑法第321條│期徒刑玖月。扣│
│    │許      │            │      │          │          │        │第1項第3款之加│案之一字螺絲起│
│    │（有自首│            │      │          │          │        │重竊盜罪。    │子壹支，沒收之│
│    │減輕其刑│            │      │          │          │        │              │。            │
│    │之適用）│            │      │          │          │        │              │              │
├──┼────┼──────┼───┼─────┼─────┼────┼───────┼───────┤
│ 19 │100年9月│高雄市三民區│陳塗居│5265-SU號 │零錢150元 │未提出告│刑法第321條第1│林永祥犯攜帶兇│
│    │13日上午│大順三路311 │      │自用小客車│          │訴      │項第3款之加重 │器竊盜罪，處有│
│    │3時許   │號前        │      │          │          │        │竊盜罪。      │期徒刑壹年。扣│
│    │        │            │      │          │          │        │              │案之一字螺絲起│
│    │        │            │      │          │          │        │              │子壹支，沒收之│
│    │        │            │      │          │          │        │              │。            │
└──┴────┴──────┴───┴─────┴─────┴────┴───────┴───────┘